【裁判字號】    95,家聲,244
【裁判日期】    951031
【裁判案由】    代管遺產之管理報酬費用
【裁判全文】
臺灣桃園地方法院民事裁定             95年度家聲字第244號
聲  請  人  財政部國有財產局台灣北區辦事處桃園分處
法定代理人  甲○○
相  對  人  乙○○亡） 最後.
上列聲請人聲請裁定代管遺產之管理報酬等費用事件，本院裁定
如下：
    主      文
聲請人管理被繼承人乙○○之遺產管理報酬定為新臺幣參萬捌仟
玖佰元，連同代管期間因管理需要墊付費用新臺幣參仟零捌拾陸
元及本件聲請費用新臺幣壹仟元，合計新臺幣肆萬貳仟玖佰捌拾
陸元，均由被繼承人乙○○之遺產負擔。
聲請程序費用由被繼承人乙○○之遺產負擔。
    理      由
一、聲請意旨略以：鈞院前以94年度財管字第59號民事裁定選任
    聲請人為被繼承人乙○○之遺產管理人，依民法第1183條規
    定，遺產管理人得請求報酬，其數額由親屬會議按其勞力及
    其與被繼承人之關係酌定之，惟本件無親屬會議可資酌定報
    酬，應依財政部修定之「代管無人承認繼承遺產作業要點」
    第14點第3、4款規定，以遺產現值1%之標準請求酌定報酬。
    又被繼承人乙○○遺有坐落桃園縣龍潭鄉○○○段264之761
    地號土地及其上同段817、7001建號建物，經鈞院民事執行
    處核定第1次拍賣價額，遺產總值共計389萬元，聲請人應得
    管理報酬按遺產價值1%計算為38,900元，另聲請人代管遺產
    期間因管理之需要而墊付之費用為3,086元，及本案聲請管
    理報酬裁判費1,000元，合計42,986元，爰聲請鈞院裁定聲
    請人代管被繼承人乙○○遺產之管理報酬及墊付費用等語。
二、按遺產管理人得請求報酬，其數額由親屬會議按其勞力及其
    與被繼承人之關係酌定之；親屬會議不能召開或召開有困難
    時，依法應經親屬會議處理之事項，由有召集權人聲請法院
    處理之，民法第1183條、第1132條第2 項前段規定甚明。次
    按，關於遺產管理、分割及執行遺囑之費用，由遺產中支付
    之，民法第1150條前段亦有明文。查聲請人所陳各節，業據
    提出本院94年度財管字第59號民事裁定影本、代管無人承認
    繼承遺產作業要點條文影本、臺灣桃園地方法院95年10月12
    日桃院木執94年執一字第16875號公告影本及會計明細分類
    帳及支出憑證黏存單影本等件在卷可稽，核與所述情節相符
    ，聲請人請求裁定代管被繼承人乙○○遺產之報酬及代墊費
    用，於法並無不合。茲參酌財政部訂頒「代管無人承認繼承
    遺產作業要點」第14點條第3款之規定，認聲請人請求以被
    繼承人乙○○遺產現值1%計算報酬為38,900元，應無不合。
    又聲請人另主張於代管遺產期間，因管理遺產需要墊付費用
    3,086元，有前揭墊付費用明細分類帳影本可憑，併同本件
    聲請裁判費用1,000元，合計42,986元，依法均應由被繼承
    人乙○○之遺產負擔。
三、依非訟事件法第157 條，裁定如主文。
中    華    民    國    95    年    10    月    31    日
                      家事法庭法  官  田玉芬
以上正本係照原本作成。
如對本裁定抗告須於裁定送達後10日內向本院提出抗告狀
中    華    民    國    95    年    10    月    31    日
                              書記官  邱志堅


司法院資訊處製作；財團法人民間司法改革基金會備份。
